臺灣板橋地方法院刑事判決　　　　　　　100年度訴字第568號
公　訴　人　臺灣板橋地方法院檢察署檢察官
被　　　告　游尚杰
上列被告因違反毒品危害防制條例案件，經檢察官提起公訴（
100 年度毒偵字第94號），被告於本院準備程序中就被訴事實為
有罪之陳述，經告知被告簡式審判程序之旨，並聽取當事人之意
見後，本院合議庭裁定由受命法官獨任進行簡式審判程序，判決
如下：
    主  文
游尚杰施用第一級毒品，累犯，處有期徒刑拾月，扣案海洛因壹
包（驗餘淨重零點肆壹肆公克）沒收銷燬之。又施用第二級毒品
，累犯，處有期徒刑陸月。應執行有期徒刑壹年壹月，扣案海洛
因壹包（驗餘淨重零點肆壹肆公克）沒收銷燬之。
    事  實
一、游尚杰前因施用毒品案件，經臺灣臺北地方法院以88年度毒
    聲字第2332號裁定送勒戒處所觀察、勒戒後，認有繼續施用
    毒品之傾向，復經臺灣臺北地方法院以88年度毒聲字第2656
    號裁定令入戒治處所施以強制戒治，於民國89年7 月3 日停
    止強制戒治處分出監，於89年10月16日強制戒治期滿執行完
    畢，並由臺灣臺北地方法院檢察署檢察官以89年度戒毒偵字
    第316 號為不起訴處分確定。復於前開強制戒治執行完畢釋
    放後5 年內，因施用毒品案件，經臺灣基隆地方法院以93年
    度基簡字第305 號判決判處有期徒刑3 月確定，於94年4 月
    11日易科罰金執行完畢。再因施用毒品案件，經臺灣臺北地
    方法院以94年度簡字第3106號判決判處有期徒4 月，於95年
    2 月21日易科罰金執行完畢。又因施用毒品案件，分別經臺
    灣高等法院以95年度上易字第574 號判決判處有期10月確定
    、經本院以95年度訴字第443 號判決判處有期徒刑8 月確定
    、經臺灣高等法院以95年度上訴字第4086號判決判處有期徒
    刑9 月、5 月，應執行有期徒刑1 年確定，前揭4 罪嗣經臺
    灣高等法院以96年度聲減字第2004號裁定分別減刑為有期徒
    刑5 月、4 月、4 月15日、2 月15日，並分別就有期徒刑5
    月、4 月部分定應執行刑有期徒刑7 月及就有期徒刑4 月15
    日、2 月15日部分定應執行刑有期徒刑5 月確定。又因施用
    毒品案件，分別經本院以96年度訴字第1199號判決判處有期
    徒刑9 月、5 月，應執行有期徒刑1 年確定、經臺灣高等法
    院以96年度上訴字第2060號判決判處有期徒刑10月、8 月，
    應執行有期徒刑1 年5 月確定、經本院以96年度訴字第1667
    號判決判處有期徒刑10月、6 月，應執行有期徒1 年2 月確
    定，前揭6 罪嗣經本院以96年度聲減字第7595號裁定分別予
    以減刑，並合併定應執行刑有期徒刑1 年9 月。復因轉讓毒
    品案件，經本院以97年度訴字第2658號判決判處有期徒9 月
    確定，再與前揭本院96年度聲減字第7595號裁定減刑後之6
    罪，經本院以98年度聲字第1697號裁定合併定應執行有期徒
    刑2 年5 月，並與上揭臺灣高等法院96年度聲減字第2004號
    裁定所定執行刑有期徒刑7 月、5 月部分接續執行，於98年
    9 月30日縮短刑期假釋出監並付保護管束，於99年2 月17日
    保護管束期滿，假釋未經撤銷，所餘刑期以已執行論（本案
    構成累犯）。猶未知悔改，復基於施用第一級毒品海洛因及
    第二級毒品甲基安非他命之犯意，於99年12月7 日早上7 時
    至8 時許，在臺北縣中和市（已改制為新北市中和區○○○
    路59號之全家賓館903 室內，分別以海洛因摻入香菸點燃吸
    食煙霧方式，施用第一級毒品海洛因1 次，及將甲基安非他
    命置於玻璃球燒烤吸食煙霧方式，施用第二級毒品甲基安非
    他命1 次。嗣於99年12月8 日下午5 時55分許，為警在上址
    全家賓館走道上查獲，並扣得自游尚杰身上掉落之第一級毒
    品海洛因1 包（驗餘淨重0.414 公克）。嗣經游尚杰同意由
    警採尿送驗，檢驗結果呈海洛因代謝物嗎啡及甲基安非他命
    類陽性反應，而查知上情。
二、案經臺北縣政府（已改制為新北市政府）警察局中和第二分
    局移送臺灣板橋地方法院檢察署檢察官偵查起訴。
    理  由
一、上揭犯罪事實，業據被告游尚杰於偵訊及本院審理中坦承不
    諱，又被告於99年12月8 日晚間9 時21分許為警所採集之尿
    液經送檢驗結果，確呈海洛因代謝物嗎啡陽性反應及甲基安
    非他命陽性反應，有臺灣檢驗科技股份有限公司99年12月15
    日濫用藥物檢驗報告1 紙附卷足稽。扣案之白色粉末1 包經
    送鑑驗結果，確含有第一級毒品海洛因成分，驗餘淨重0.41
    4 公克，有交通部民用航空局航空醫務中心99年12月22日航
    藥鑑字第0997806 號毒品鑑定書乙份在卷可參，足認被告之
    自白與事實相符。又被告有事實欄所示之施用毒品前科，有
    臺灣高等法院被告前案紀錄表存卷可參，其於強制戒治執行
    完畢釋放後5 年內，復因施用毒品犯行而經法院判處罪刑確
    定後，再為本案施用第一級毒品及第二級毒品之犯行明確，
    而與毒品危害防制條例第20、23條所定之「初犯」或「5 年
    後再犯」情形有別（最高法院95年度第7 次刑事庭會議決議
    內容參照），自應依法論科。
二、按海洛因及甲基安非他命分屬毒品危害防制條例第2 條第2
    項第1 款、第2 款明定之第一、二級毒品。核被告所為，係
    犯毒品危害防制條例第10條第1 項、第2 項之施用第一、二
    級毒品罪。其持有第一級、第二級毒品之低度行為，為施用
    之高度行為所吸收，不另論罪。被告所犯上開二罪間，犯意
    各別，行為互殊，應予分論併罰。又被告有如事實欄所示之
    犯罪科刑執行情形，有前述臺灣高等法院被告前案紀錄表可
    佐，其於有期徒刑執行完畢後5 年內，故意再犯本件有期徒
    刑以上之二罪，均為累犯，俱應依刑法第47條第1 項之規定
    加重其刑。爰審酌被告前有多次施用毒品前科，及其犯罪之
    動機、手段、所生危害程度暨犯罪後坦承犯行之態度等一切
    情狀，分別量處如主文所示之刑，並定其應執行之刑，以資
    懲儆。
三、扣案之海洛因1 包（驗餘淨重0.414 公克），為查獲之第一
    級毒品，且因該等海洛因之包裝袋與其內之毒品難以完全析
    離，故扣案之海洛因1 包，不問屬於犯人與否，皆應依毒品
    危害防制條例第18條第1 項前段規定沒收銷燬之。
據上論斷，應依刑事訴訟法第273 條之1 第1 項、第299 條第1
項前段，毒品危害防制條例第10條第1 項、第2 項、第18條第1
項前段，刑法第11條前段、第47條第1 項、第51條第5 款，判決
如主文。
本案經檢察官鄭淑壬到庭執行職務。
中    華    民    國   100    年    4     月    15    日
                  刑事第十九庭  法  官  吳佳穎
以上正本證明與原本無異
如不服本判決應於送達後10日內向本院提出上訴狀
                                書記官  黃炎煌
中    華    民    國   100    年    4     月    18    日
附錄本案論罪科刑法條全文：
毒品危害防制條例第10條
施用第一級毒品者，處6 月以上5 年以下有期徒刑。
施用第二級毒品者，處3 年以下有期徒刑。